sv: Detaljer för dock-/lekset: Tillbehörsstorlek; Leder; Samlarobjekt; Utbytbara delar; Begränsad utgåva; Realistiska detaljer; Vattensäker; Övrigt
cs: Vlastnosti panenky/hrací sady: Sada příslušenství; Pohyblivé klouby; Sběratelské; Vyměnitelné díly; Limitovaná edice; Realistické detaily; Voděodolný; Jiné
nb: Dukke-/lekesettfunksjoner: Tilbehørssett; Artikulerte ledd; Samleobjekt; Utskiftbare deler; Begrenset opplag; Realistiske detaljer; Vannsikker; Annet
zh-CN: 玩偶/玩具套装特点: 配件套装; 铰接接头; 具有收藏价值; 可互换零件; 限量版; 逼真的细节; 防水; 其他
sl-SI: Lastnosti lutk/igralnega kompleta: Set dodatkov; Zgibni sklepi; Zbirateljska; Zamenljivi deli; Omejena izdaja; Realistični detajli; Vodoodporen; Drugo
sk-SK: Vlastnosti bábiky/hracej súpravy: Súprava príslušenstva; Kĺbové spoje; Zberateľský; Vymeniteľné diely; Limitovaná edícia; Realistické detaily; Vodotesný; Iné
da: Funktioner for dukke/legestativ: Tilbehørssæt; Led; Samlerobjekt; Udskiftelige dele; Begrænset udgave; Realistiske detaljer; Vandtæt; Andet
pl: Charakterystyka lalki / zestawu do zabawy: Zestaw akcesoriów; Ruchome stawy; Kolekcjonerskie; Wymienne części; Edycja limitowana; Realistyczne detale; Wodoszczelny; Inne
bg-BG: Характеристики на кукла/комплект за игра: Комплект аксесоари; Съчленени стави; Колекционерски; Взаимозаменяеми части; Ограничено издание; Реалистични детайли; Водоустойчива; Други
nl: Kenmerken pop / speelset: Accessoireset; Beweegbare gewrichten; Verzamelbaar; Verwisselbare onderdelen; Beperkte editie; Realistische details; Waterdicht; Andere
pt-BR: Características dos bonecos/brinquedos: Conjunto de acessórios; Articulações articuladas; Colecionável; Partes intercambiáveis; Edição limitada; Detalhes realistas; À prova d'água; Outro
fi: Nuken/leikkisarjan ominaisuudet: Tarvikesarja; Nivelliitokset; Keräilyesine; Vaihdettavat osat; Rajoitettu erä; Realistiset yksityiskohdat; Vedenkestävä; Muu
pt-PT: Características de boneca/playset: Conjunto de acessórios; Juntas articuladas; Cobrável; Peças intercambiáveis; Edição limitada; Detalhes realistas; Impermeável; Outro
fr: Caractéristiques de la poupée/du jeu: Ensemble d’accessoires; Joints articulés; Collection; Pièces interchangeables; Édition limitée; Détails réalistes; Imperméable; Autre
vi: Tính năng búp bê/bộ đồ chơi: Bộ phụ kiện; Khớp nối; Vật sưu tầm; Các bộ phận đổi lẫn được; Phiên bản giới hạn; Chi tiết thực tế; Chống thấm nước; Khác
lt-LT: Lėlių / žaislų rinkinio ypatybės: Priedų rinkinys; Lankstūs sąnariai; Kolekciniai; Keičiamos dalys; Ribotas leidimas; Tikroviškos detalės; Atsparūs vandeniui; Kita
th: คุณลักษณะตุ๊กตา/ชุดของเล่น: ชุดอุปกรณ์เสริม; ข้อต่อแบบประกบ; แบบของสะสม; แบบเปลี่ยนชิ้นส่วนได้; จำนวนจำกัด; แบบรายละเอียดที่สมจริง; กันน้ำ; อื่นๆ
ru: Характеристики куклы или игрового набора: Набор аксессуаров; Шарнирные соединения; Коллекционный; Взаимозаменяемые части; Ограниченный выпуск; Реалистичные детали; Водонепроницаемый; Другой
it: Funzionalità della bambola/playset: Set di accessori; Giunti articolati; Da collezione; Parti intercambiabili; Edizione limitata; Dettagli realistici; Impermeabile; Altro
en: Doll/Playset features: Accessory set; Articulated joints; Collectible; Interchangeable parts; Limited edition; Realistic details; Waterproof; Other
ja: ドール/プレイセットの機能: アクセサリーセット; 連結式ジョイント; コレクション; 交換可能なパーツ; 限定版; リアルなディテール; 防水; その他
hr-HR: Značajke lutke / kompleta za igru: Set dodataka; Pomicanje zglobova; Kolekcionarska; Zamjenjivi dijelovi; Ograničeno izdanje; Realistični detalji; Vodootporno; Ostalo
el: Χαρακτηριστικά κούκλας/σετ παιχνιδιού: Σετ αξεσουάρ; Περιστροφικές αρθρώσεις; Συλλεκτικό; Εναλλάξιμα μέρη; Περιορισμένη έκδοση; Ρεαλιστικές λεπτομέρειες; Αδιάβροχο; Άλλο
zh-TW: 娃娃/玩具組特點: 配件組; 鉸接接頭; 收藏品; 可互換零件; 限定版; 逼真細節; 防水; 其他
es: Características de la muñeca/parque infantil: Conjunto de accesorios; Juntas articuladas; Coleccionable; Piezas intercambiables; Edición limitada; Detalles realistas; Impermeable; Otros
tr: Oyuncak Bebek/Oyun Seti özellikleri: Aksesuar setleri; Mafsallı eklemler; Koleksiyonluk; Değiştirilebilir kısımlar; Sınırlı sürüm; Gerçekçi detaylar; Su geçirmez; Diğer
ro-RO: Caracteristici păpuși/set de joacă: Set de accesorii; Îmbinări articulate; De colecție; Piese interschimbabile; Ediție limitată; Detalii realiste; Impermeabil; Altele
hu: Játékbaba/Játékkészlet jellemzői: Tartozékkészlet; Mozgatható végtagok; Gyűjthető; Cserélhető részek; Limitált kiadás; Valósághű részletek; Vízálló; Egyéb
de: Eigenschaften von Puppen/Spielset: Zubehörset; Gelenkverbindungen; Sammlerstück; Austauschbare Teile; Limitierte Auflage; Realistische Details; Wasserdicht; Sonstiges
ko: 인형/플레이세트 기능: 액세서리 세트; 관절형 조인트; 수집용; 교체 가능 부분; 한정판; 현실적인 디테일; 방수; 기타